臺灣臺中地方法院交通事件裁定　　　　　　　　　　　九十年度交聲字第四四五號
　　　　原處分機關　交通部公路局臺中區監理所
　　　　異議人即　　甲○○
　　　　受處分人
右列受處分人因違反道路交通管理處罰條例案件，對於交通部公路局臺中區監理所九
十年十月十一日所為之處分（中監違字第裁六０─0000000號裁決書），聲明
異議，本院裁定如左：
        主  文
異議駁回。
        理  由
一、原處分機關略以：本案係臺中市警察局於八十八年年十二月十二日以中市警交（
    八七）Ａ字第0000000號舉發違反道路交通管理事件通知單舉發受處分人
    即異議人甲○○駕駛ＭＴ－三五二二號自小客車「闖紅燈（紅燈左轉）」。受處
    分人未依指定應到案日期前到案，該所於九十年十月十一日以中監違字第裁六０
    －0000000號裁決書裁處罰鍰新臺幣三千六百元整，並記違規點數三點，
    逾期則依裁決書處罰主文規定裁處，於法並無不當等語。
二、本件聲明異議意旨略以：異議人辦理車輛過戶時，監理單位原稱異議人並無違規
    單在案，一直到數月後車子都賣掉還無此資料，在約一年時間並無接到紅單須繳
    的通知書，在新購得之車輛因檢驗日期超過至監理單位覆查，才發現有一張去年
    的紅單未繳納，為何之前電腦上無資料，又未寄紅單過期通知書函呢？原裁決處
    分顯有違誤，爰聲明異議云云。
三、按汽車駕駛人，行經有燈光號誌管制之交叉路口闖紅燈者，處新臺幣一千八百元
    以上三千六百元以下罰鍰，並計違規點數三點。修正前道路交通管理處罰條例第
    五十三條、第六十三條第一項第三款，分別定有明文。復依修正前違反道路交通
    管理事件統一裁罰標準表規定，於期限內繳納罰款者，處以法定最低額，逾期者
    ，處以法定最高額。
四、經查：受處分人甲○○於民國八十八年十二月十二日上午十時二十五分許駕駛其
    所有車牌號碼ＭＴ－三五二二號自用小客車，行經台中市市○路○○○路路口因
    闖紅燈（紅燈左轉），由臺中市警察局保安隊執勤員警當場舉發「闖紅燈（紅燈
    左轉）」之違規事實及違規通知單已由受處分人簽收等情，有中市警交（八七）
    Ａ字第0000000號舉發違反道路交通管理事件通知單一紙在卷可憑，且受
    處分人對上開違規事實亦不爭執；故受處分人之違規事實，已勘認定。至受處分
    人質疑為何之前繳納罰款及車子過戶時，電腦並無罰單資料云云。按上開闖紅燈
    之違規事實，係處罰行為人而處罰車輛所有人，違規案件建檔於駕籍資料檔，異
    議人辦理過戶時僅須繳清車籍資料檔中之違規，並未有本案之資料，此有台中區
    監理所九十年十月十五日九十中監五字第九○四四三九六函在卷可按。故受處分
    人上開質疑，實係誤解；另「舉發違反道路交通管理事件通知單」上已清楚顯示
    「得採郵繳或向金融機構繳納罰鍰」及應到案時間。從而，受處分人既未於應到
    案時間內繳納罰鍰，原處分機關交通部公路局臺中區監理所據以援引前揭規定，
    裁處受處分人即異議人甲○○新臺幣三千六百元整，並記違規點數三點，於法並
    無不當。本件異議為無理由，應予駁回。
五、據上論斷，應依道路交通管理處罰條例第八十七條第二項、道路交通案件處理辦
    法第十九條，裁定如主文。
中      華      民      國    九十一    年      三      月    二十二    日
                                臺灣臺中地方法院交通法庭
                                      法  官   許  金  樹
如不服本裁定，應於送達後五日內，向本院提出抗告狀。
                                      書記官
中      華      民      國    九十一    年      三      月    二十二    日
